【裁判字號】    92,交抗,1214
【裁判日期】    921231
【裁判案由】    違反道路交通管理處罰條例
【裁判全文】
臺灣高等法院交通事件裁定                      九十二年度交抗字第一二一四號
    抗  告  人
    即受處分人  甲○○
右抗告人因違反道路交通管理處罰條例案件，不服臺灣板橋地方法院，中華民國九十
二年十一月二十七日所為裁定（九十二年度交聲更字第三六號），提起抗告，本院裁
定如左：
    主  文
抗告駁回。
    理  由
一、按汽車駕駛人，行車速度，超過規定之最高時速，或低於規定之最低時速，或裝
    用測速雷達感應器者，處新臺幣（下同）一千二百元以上二千四百元以下罰鍰；
    其感應器沒入之；前項行為，如應歸責於汽車所有人者，並吊扣其汽車牌照一個
    月；汽車駕駛人違反本條例第四十條第一項者，除依原條款處罰鍰外，並予記違
    規點數一點，道路交通管理處罰條例第四十條及第六十三條第一項第一款分別定
    有明文。
二、原裁定略以：本件異議人甲○○於民國（下同）九十一年十一月十九日二十三時
    二十五分許，駕駛所有之車牌號碼為九Ｂ─七四０六號自用小客車，在臺北縣中
    和市○○街口與橋和路路口，因裝用測速雷達感應器於點煙器上，經警發現並當
    場予以攔停舉發，嗣異議人向處罰機關陳述意見（申訴）後，處罰機關仍認本件
    違規屬實，而由臺北市交通事件裁決所於九十二年一月二十二日以北市裁三字第
    裁二二─Ｃ00000000號裁決書分別裁處異議人「罰鍰一千八百元，測速
    雷達感應器沒入」等情，業據證人即舉發警員林銀祥到庭結證稱：「本件是我攔
    檢，再交由另一位警員開單告發。當時我們在執行路檢，我們攔下異議人的車，
    發現他車上有雷達感應器插在點煙器上，我將他攔下，請他將感應器拔下來，請
    他靠在路旁，向他說明違規情形並開單，起先他不願配合，後來有在舉發單上簽
    名；異議人所言不實，他將感應器從點煙器上拔下來放在小包包裏面藏起來，不
    給我們告發，也不出示證件，後來他車子停到路邊，我們解釋後，他才主動將感
    應器拿出來給廖勝祥，廖勝祥才依法開單告發。」等語（見本院九十二年四月一
    日訊問筆錄）屬實，並有臺北縣政府警察局中和派出所北縣警交字第Ｃ0000
    0000號舉發違反道路交通管理事件通知單、該分局九十二年一月三日中警申
    字第０九二００００六０五號函（即申訴回文）、該分局受理違反交通管理事件
    被通知人申訴理由查詢表及臺北市交通事件裁決所北市裁三字第裁二二─Ｃ00
    000000號裁決書各一份及本件測速雷達感應器照片四張附卷可稽。又上開
    經臺北市交通事件裁決所沒入之測速雷達感應器經本院送請財團法人臺灣電子檢
    驗中心鑑定結果，認該雷達測速感應器具有偵搜警用雷達訊號功能之事實，有財
    團法人臺灣電子檢驗中心九十二年十月七日（九十二）台電檢量字第二二四號函
    及測試報告各一份在卷足憑。是本件經沒入之測速雷達感應器既有偵蒐警用雷達
    訊號之功能，而屬道路交通管理處罰條例第四十條第一項規定之測速雷達感應器
    ，足見異議人確有「汽車駕駛人裝用雷達測速感應器」之違規行為至明。是異議
    人空言否認上開違規行為所為之辯解，尚無足採。惟原處分機關僅據以援引道路
    交通管理處罰條例第四十條第一項規定（裁決書贅載第二項）裁處異議人「罰鍰
    一千八百，測速雷達感應器沒入」，而漏未吊扣其汽車牌照一個月及記違規點數
    壹點，依照上開說明，尚有未合。綜上所陳，本件異議雖無理由，惟原處分機關
    之處分既有上開瑕疵，爰裁定將原處分撤銷，並自為裁定處罰異議人罰鍰一千八
    百元，測速雷達感應器沒入，並吊扣其汽車牌照一個月及記違規點數壹點，用期
    適法。
三、經核原裁定認事用法，洵無違誤。查抗告人所使用之雷達測速感應器經原審送請
    財團法人臺灣電子檢驗中心鑑定結果，認該雷達測速感應器具有偵搜警用雷達訊
    號功能之事實，有原審法院送請鑑定函及該檢驗中心（九十二）台電檢量字第二
    二四號之覆函及測試報告各一份在卷可參，抗告人徒託空言辯稱送鑑定之雷達測
    速感應器與警員所查扣之測速器不一樣云云，要為卸責之詞，並無可採，抗告為
    無理由，應予駁回。
據上論斷，應依道路交通案件處理辦法第二十六條，刑事訴訟法第四百十二條，裁定
如主文。
中      華      民      國    九十二    年     十二     月    三十一    日
                              臺灣高等法院交通法庭
                                    審判長法  官  劉  景  星
                                          法  官  謝  靜  恒
                                          法  官  陳  志  洋
右正本證明與原本無異。
不得再抗告。
                                          書記官  蔡  佩  珊
中      華      民      國    九十三    年      一      月      五      日


司法院資訊處製作；財團法人民間司法改革基金會備份。
